臺灣高等法院臺南分院刑事判決
上　訴　人
即　被　告　丙○○
選任辯護人　葉榮棠　律師
上列上訴人因偽造有價證券等案件，不服臺灣嘉義地方法院93年
度訴字第524號中華民國94年1月25日第一審判決（起訴案號：臺
灣嘉義地方法院檢察署93年度偵字第5045號），提起上訴，本院
判決如下：
    主      文
原判決撤銷。
丙○○意圖供行使之用，而偽造有價證券，累犯，處有期徒刑貳
年。如附表所示之支票壹張沒收。
    事　　  實
一、丙○○曾因妨害自由案件，經臺灣嘉義地方法院於民國（下
    同）九十年四月十三日以九十年度易字第五九號判處有期徒
    刑三月，同年五月十四日確定，甫於同年九月二十七日執行
    完畢，猶不知悛悔，於九十一年一月十四日上午十時許後之
    某不詳時日，明知其友人甲○○ (民國○○年○○月○日生，身
    分證：Ｚ000000000號)所交付僅蓋有「乙○○」印文為發票
    人之如附表所示支票（下稱系爭支票），係來路不明之贓物
    （經查為乙○○於九十一年一月十四日上午十時許，在新竹
    市○○路所遺失之物，翌日即行申報遺失），竟仍基於收受
    贓物之故意予以收受，嗣將之交付丁○○以清償其所欠債務
    ，惟因丁○○不知如何使用，乃將之交還丙○○。嗣於九十
    一年五、六月間某日星期一晚間，丁○○帶丙○○至嘉義縣
    民雄夜市友人鄭沛淳所營蚵仔煎生意之攤位，丙○○基於意
    圖供行使之用而偽造有價證券之犯意，利用不知情之鄭沛淳
    代為填載系爭支票之絕對必要記載事項，即金額新臺幣（下
    同）「肆萬伍仟元整」、阿拉伯數字金額NT$「45000」及發
    票日「91」年「6」月「25」日而偽造支票完成。越數日，
    丙○○再將上開偽造完成之支票，在同縣民雄鄉福樂村埤角
    二十號郭敏財家中交付丁○○以清償債務而行使。嗣丁○○
    因吳振義向其借款，遂將系爭支票交付與不知情之吳振義，
    吳振義復轉交與不知情之朱正華於同年六月二十五日提示付
    款時被拒，經警循線查知乃丁○○所交付，移送並經臺灣嘉
    義地方法院檢察署檢察官以丁○○涉犯故買贓物及偽造有價
    證券罪嫌提起公訴，後經臺灣嘉義地方法院於九十二年八月
    十四日以九十二度訴字第九八號判決無罪確定，進而查悉上
    情。
二、案經臺灣嘉義地方法院檢察署檢察官自動檢舉偵查起訴。
    理       由
一、訊據上訴人即被告丙○○固肯認系爭支票係告訴人乙○○所
    遺失，惟矢口否認有收受贓物及偽造有價證券之犯行，併其
    於原審辯護意旨辯稱：丁○○謂系爭支票係伊所交付，然其
    就收受交付當時系爭支票之金額與發票日期是否業已填載完
    成，前後供述不一，甚而矯稱伊曾先後交付二次，實係為附
    和其編造係伊囑鄭沛淳填載系爭支票金額與發票日期之說詞
    。且丁○○舉相熟之鄭沛淳、郭敏財、吳俊模等人為證，然
    鄭沛淳就究係何人囑其填載系爭支票一事，於丁○○被訴偽
    造有價證券案件中指證係伊，其於本案中卻改稱伊與丁○○
    均參與指示填載，未見一致，顯為袒護丁○○之詞，不可採
    信；郭敏財就伊有於其家裡交付丁○○系爭支票之時間與各
    人所坐位置，與丁○○所述者不符，顯然不實；系爭支票係
    丁○○託交伊調借現款，伊因無法借得款項，始在郭敏財家
    中將之交還丁○○，伊並未積欠丁○○債務，丁○○所稱之
    酒帳，實係伊表兄李正陽答應請客，卻先由丁○○簽帳墊付
    之款項，該筆欠款後來亦確係由伊表兄繼母償還與丁○○，
    均與伊無關，伊自無交付系爭支票作為清償之理，伊不知系
    爭支票係乙○○所遺失，更未加以偽造云云。在本院上訴審
    又辯稱：係爭支票為甲○○交付給伊云云。
二、經查：
  (一)系爭支票連同壓蓋其上非原留印鑑之另顆印章，係告訴人乙○○於九十一年一月十四日上午十時許，在新竹市○○路一
    併遺失，遺失當時支票上發票人、金額、發票日期等欄位俱
    仍空白之情，迭據告訴人指訴結證綦詳（見警卷第八頁背面
    ；臺灣嘉義地方法院檢察署九十一年度偵字第五八六五號卷
    ﹝下稱另案偵卷﹞第八頁；原審卷第五九頁至第六十頁）。
    而系爭支票係先由被告丙○○交付丁○○抵償欠款，而丁○○因吳振義向其借款，再將之交付與吳振義，吳振義復轉交
    與朱正華於同年六月二十五日提示付款時被拒之事實，復為
    證人丁○○、吳振義、朱正華證述無訛（見警卷第一頁至第
    七頁；另案偵卷第六頁至第七頁背面），並有遺失票據申報
    書、退票理由單、掛失止付票據提示人資料查報表，以及新
    竹市農會檢附系爭支票存款帳戶原留印鑑卡等影本附卷可參
    （見警卷第九頁至第十四頁；原審九十二年度訴字第九八號
    卷﹝下稱另案審卷﹞第十六頁至第十六之一頁），足證系爭
    支票確屬告訴人遺失之贓物。
  (二)查系爭支票係被告丙○○交付予證人丁○○，被告又自承未
    拾獲系爭支票，足見系爭支票應係甲○○交付被告時係空白
    支票無訛。而支票為有價證券，恆得以之為相當票面金額之
    財貨交換或債務之擔保，本身即具一定之經濟價值，本件既
    查無任何證據足資證明被告有以相當之對價取得系爭金額空
    白之支票，詎甲○○竟願以無對價之方式交付系爭支票與被
    告，故被告對此乃來源不正之贓物，自難諉為不知。
  (三)證人丁○○初於警詢時，即指陳系爭支票乃被告為清償唱歌
    飲酒所欠之債務而交付，嗣於九十一年九月二十六日、同年
    十二月二十六日兩度接受檢察官偵訊時，猶不易其詞，且曾
    陳明係在郭敏財家中所交付（見另案偵卷第六頁背面至第七
    頁及第十六頁暨背面），及至九十二年一月八日第三次應檢
    察官偵訊時，翻供改稱：係自行閱覽報紙以三千元之代價購
    得云云。惟經檢察官以涉犯故買贓物及偽造有價證券罪嫌起
    訴，初次應原審審訊時否認犯罪，回復以係被告為清償欠款
    所交付置辯，並陳明其先前關於閱報價購系爭支票之情，乃
    應被告要求而為之不實供述等語。證人丁○○於上開涉犯故
    買贓物及偽造有價證券罪嫌案件中，就其抗辯，迅速明確詳
    陳系爭支票填載之始末暨交付之地點與其虛偽自白之緣由：
    關於系爭支票金額、發票日期，係在鄭沛淳位在民雄夜市之
    蚵仔煎小吃攤，由被告委請不知情之鄭沛淳代為填寫；系爭
    支票乃被告在郭敏財家中所交付以為債務之清償；證人丁○○前虛偽供承價購系爭支票之該次偵訊，乃因開庭前接獲被
    告電話，由友人吳俊模載送其前往民雄鄉頭橋某網咖店，經
    被告授意虛偽供述系爭支票乃自行閱報價購而來等情。就此
    等或未曾顯現在偵查過程中之情事，證人丁○○並指明證據
    方法暨調查之途徑，於原審請求傳喚鄭沛淳、郭敏財、吳俊
    模等人加以查證。
  (四)證人丁○○就被訴故買贓物及偽造有價證券罪嫌之抗辯，關
    於系爭支票所涉不法，直指被告其人，證人丁○○抗辯內容
    之時空背景，諸如：於鄭沛淳位在民雄夜市之蚵仔煎小吃攤
    ，由不知情之鄭沛淳填載系爭支票金額與發票日期；授受系
    爭支票係在郭敏財家中；被告與證人丁○○同庭應檢察官偵
    訊前（按指九十二年一月八日偵查庭訊），曾在民雄鄉頭橋
    某處網咖店碰面，以及關於授受系爭支票係緣起於唱歌酒錢
    之債務等情節，概為被告所肯認（見另案偵卷第二六頁背面
    ；另案審理卷第六二之二頁至第六三頁；臺灣嘉義地方法院
    檢察署九十二年度他字第一七八二號卷﹝下稱本案偵卷﹞第
    九頁；原審卷第二九頁及第八六頁至第八七頁）。以被告與
    證人丁○○利害相反之立場，當無附和其詞之可能，已足見
    丁○○所述並非憑空杜撰。而證人丁○○上開供述之實質內
    容，復經證人鄭沛淳、郭敏財、吳俊模具結後證述無誤（見
    另案審理卷第二九頁至第三一頁、第四四頁至第四六頁、第
    六二頁至第六二之一頁及第六二之三頁；原審卷第七○頁至
    第七八頁）。尤以證人鄭沛淳明知被告及證人丁○○因系爭
    支票涉訟刑事罪嫌，當知坦認填載金額與發票日期，諒或有
    牽涉無謂糾葛之不利益，乃其仍直言不諱，已足擔保其供述
    之真實性，兩相參照補強，益見證人丁○○所言，信而有徵
    ，不因證人丁○○與被告利害相反，遽行排除其證言而不採
    。
  (五)反觀被告丙○○於原審或本院就相關疑點之抗辯，每視提問
    而編造答訊內容，於原審或肯認證人丁○○所證述之若干情
    節，惟另飾詞矯卸，顧此失彼，前後供述屢有未能相互呼應
    契合者，於原審又辯稱系爭支票乃證人丁○○所交付云云，
    於本院審理中又與甲○○相互勾結辯稱係爭支票係李嘉祺交
    付云云，其實是否有李嘉祺其人或該人確實是否有經手，仍
    有疑問，經本院要繼續傳訊李嘉祺該人到庭時，被告丙○○
    與甲○○才又互推是對方故意要將本案推給李嘉祺其人，企
    圖使本案判決無罪，將來又無法追查李嘉祺其人，因此被告
    丙○○所辯，尚難採信，詳述如下：
    (1)關於證人丁○○交付系爭支票時，是否業已填載完成？或
    謂系爭支票係證人丁○○所交付，交付時是空白的支票云云
    ；或謂當初證人丁○○交付支票時，發票人有蓋章，有填票
    面金額與發票日期云云；或謂是空白票，票上全部都是空白
    的云云（見另案原審審卷第六二之一頁；本案偵卷第九頁；
    本案原審卷第二九頁及第八六頁至第八八頁），互有出入。
    關於被告是否知悉證人鄭沛淳填載系爭支票之金額及發票日
    期？或謂伊知道有支票，但開支票時，伊並不知道云云；或
    謂支票是證人丁○○拿出來給證人鄭沛淳填寫，證人丁○○
    再把票收回去云云，避重就輕。至於就證人丁○○交付系爭
    支票之次數，則初謂因伊友人告稱無錢，且系爭支票也不能
    用，伊即將系爭支票交還證人丁○○，之後伊再也未見過系
    爭支票云云（見另案原審審卷第六二之一頁），意指其僅收
    受系爭支票一次而已，乃被告嗣卻改稱：證人丁○○交付系
    爭支票與伊二次云云（見本案原審卷第二九頁），亦有衝突
    。被告上開辯解反覆不定，然與證人丁○○證稱：被告曾先
    後二次交付系爭支票，且其間系爭支票經證人鄭沛淳填載金
    額與發票日期始告完備等情，則若合符節，兩者供述一致之
    部分，堪認與事實相符。(2)關於倘證人丁○○因積欠酒帳遭
    催款而交付系爭支票囑請調借現款，其數額多寡？或謂伊表
    兄李正陽說欠證人丁○○約「二萬多」云云；或謂打算調現
    之金額為「三萬元」左右云云，或謂因積欠酒店之債務約為
    一萬元，當時擬調現之金額即為「一萬多元」云云（見另案
    偵卷第二六頁背面；本案原審卷第三十頁、第八七頁及第八
    九頁），明顯矛盾不一，惟與證人丁○○證稱系爭支票所指
    涉者，乃其所墊付之酒帳吻合。茲假設系爭支票果係證人丁○○交付被告調借現款，則衡諸情理，證人丁○○當會明確
    告知被告擬調借之金額，如此被告始得依囑而為，然據被告
    所供，證人丁○○囑擬調借之金額，竟有前後二個版本，準
    此，證人丁○○是否確曾交付系爭支票囑請被告調借現款，
    實非無疑。(3)被告關於所謂「交還」系爭支票與證人丁○○
    之原因與時機，先謂因後來輾轉得知該筆酒帳伊表哥李正陽
    業已償還證人丁○○，伊即將系爭支票交還證人丁○○云云
    ，詎復謂因伊朋友告稱無錢，且系爭支票也不能用，遂將系
    爭支票交還證人丁○○云云（見另案偵卷第二六頁背面；另
    案原審卷第六二之一頁），一以因知悉債務業已清償，一以
    因調借現款無著，兩相歧異。再者，關於證人丁○○交付系
    爭支票時有無何人在場暨地點？初謂並無他人在場，後改稱
    當時伊姪子在場，係在伊阿姨家，伊阿姨亦有在家中，但不
    確定有無目睹云云（見另案偵卷第二六頁背面；本案原審卷
    第八七頁及第八九頁），亦迭有相異之處，均無足採信。
  (六)至於證人丁○○之供述內容，關於其與被告在證人郭敏財家
    中授受系爭支票之次數單一或二次以上暨當時時分與各人所
    坐位置，以及當時系爭支票上之金額與發票日期是否業已填
    載完成等細節，毋寧為模糊焦點之爭執。蓋關於證人丁○○
    所稱系爭支票曾與被告在郭敏財家中授受，以及系爭支票上
    之金額與發票日期，最初確係空白，乃事後經不知情之鄭沛
    淳填載完成等核心事實，綜據證人丁○○、郭敏財及鄭沛淳
    三人之供詞，以及被告曾迭次肯認供陳：以系爭空白支票調
    借現款，復謂系爭支票係由鄭沛淳填載完成之情（見另案原
    審卷第六二之一頁及第六三頁；本案偵卷第九頁；原審卷第
    二九頁及第八六頁至第八八頁），互核並無出入，顯非虛妄
    。縱證人丁○○就前揭情事之前後供述未盡全然一致，然被
    告既肯認系爭支票係由鄭沛淳填載完成，以及曾在郭敏財家
    中授受系爭支票等要項，自可排除此乃證人丁○○虛捏造假
    導致供述齟齬之虞慮，由此足見證人丁○○供述未臻真確之
    處，乃記憶疏誤所致，自不能因證人丁○○就此等枝節之事
    曾為歧異之供述，而動搖甚或否定上開核心事實之真實性。
  (七)證人丁○○所指墊付之唱歌酒錢，最終係由案外人李正陽繼
    母加以償還，固為證人丁○○所是認（見本案偵卷第十五頁
    ），訊據被告亦坦認其與表兄即案外人李正陽參與其中消費
    （見另案原審卷第六二之二頁），復迭以確因此事受丁○○
    之託，持系爭支票調借現款置辯。然倘被告自認該項債務與
    己並無關涉，諒無積極奔波調借現款之理，則證人丁○○陳
    稱被告因積欠債務始以系爭支票清償，即非無稽之言。被告
    上開所謂丁○○託其調借款項之辯解，無非為臨訟飾詞，其
    否認積欠被告債務，辯稱：無以系爭支票加以清償之必要云
    云，自難憑採。
  (八)被告丙○○於本院上訴審時又辯稱係爭支票係甲○○交給伊
    云云，經本院傳訊證人甲○○於94年8月3日到庭交互詰問時
    證述如下：
　　法官問：94年6月29日你有到本院到庭作證，當時所講的話
            是否實在？
　　證人答：與事實有出入。
　　法官問：你說與事實有出入，是那些部份有出入？
　　證人答：94年6月29日前一天丙○○在94年6月28日晚上差不
　　　　　　多九點打電話給我九點半丙○○跟一位朋友開車到
 　 　　　　善化來找我要談隔天開庭的事情，我當時就帶詹順
            源善化一間阿亮海產店，我有同事黃美雲也在場，
            丙○○要跟我談隔天要開庭的事情，丙○○跟我說
            他有跟他律師談好叫我如何講幫他脫罪，在原審審
            理時丙○○曾載我到他律師事務那邊，叫我說這張
            支票推給李嘉棋（同音）但我沒有出庭作證，地院
            判決後丙○○上訴高院時丙○○打電話要我出庭作
            證，丙○○他說已經跟律師講好叫到法庭我怎麼說
            ，所以我在94年6月29日才會那樣講，之後我覺得
            不妥所以才會寫信來向法官報告。
    法官問；丙○○叫你怎麼說？
　　證人答：丙○○叫我到法院說我欠丙○○租車及喝酒的錢，
　　　　　　就說李嘉棋欠我錢拿票給我我再拿給丙○○。事實
  　　　　　上是有李嘉棋這個人但從來沒有出現過，李嘉棋這
    　　　　個人我和丙○○都認識。
　　法官問：到底這一張支票是不是李嘉棋拿給你你再轉給丙○○的？
　　證人答：不是，事實上是有李嘉棋這個人但從來沒有出現過
　　　　　  。
　　法官問：你有沒有欠丙○○租車錢及酒錢？
　　證人答：沒有。
　　法官問：當時6月29日你為何要說你欠丙○○租車錢及酒錢
 　　　　　 ？
　　證人答：是丙○○在開庭前一天他來找我說他已經跟律師講
  　　　　　好叫我這麼說。
　　法官問：你有沒有看過91年6月25日四萬五千元這張支票？
　　證人答：有看過，在我之前勝利路住的房子，但這張支票是
  　　　　　空白的沒有寫日期及金額。
　　法官問：這張支票誰拿到你家的？
　　證人答：丙○○。
　　法官問：丙○○拿這張支票拿到你家作什麼？
　　證人答：叫我幫他調現金。
　　法官問：當初為什麼要說這張支票是李嘉棋的？
　　證人答：當初是丙○○教我講的，因為李嘉棋我們二人都認
　　　　　  識，都不是很熟。
　　法官問：當初為何要說這張支票是李嘉棋的？
　　證人答：是94年6月28日丙○○來找我叫我講說這張支票是
  　　　　　李嘉棋的。
　　審判長問：對證人甲○○之證言有何意見？（提示並告以要
　　　　　　  旨）
　　丙○○答：他說謊，支票確實是他交給我的，6月28日是甲○○打電話找我去的，他跟我說支票是李嘉棋交
　　　　　　  給我的沒有經過他的手，他才要出庭作證。
    如依被告丙○○及證人甲○○上開之供述以觀，係爭支票應
    係甲○○以空白之支票交給丙○○無誤，證人甲○○為了推
    卸刑責而說係丙○○拿這張支票要請伊調錢，而被告丙○○
    亦為了要避開刑責而辯稱伊不知這張支票係來源不明之贓物
    ，但若被告丙○○不知係爭支票係贓物，何以要請他人代為
    填寫金額等項，何以不自已填載，顯有違常情，被告丙○○
    應係欲避開留存之字跡以免將來被查獲，又被告丙○○與證
    人甲○○又互相勾結於本院審理時要將本案推給叫李嘉祺之
    人，以混淆本案之審理。
  (九)綜上所述，係爭支票不管是何人交給被告丙○○，惟被告為
    了怕留下字跡避開刑責，竟叫不知情之鄭沛淳代為填載系爭
    支票之絕對必要記載事項，即金額新臺幣（下同）「肆萬伍
    仟元整」、阿拉伯數字金額NT$「45000」及發票日「91」年
    「6」月「25」日而偽造支票完成，顯見被告明知該支票為
    不明來源之支票，是本件事證明確，被告犯行洵堪認定，應
    予依法論科。
三、(一)按支票為要式之有價證券，一定之金額之記載及發票年、
    月、日等，為其（絕對）必要記載事項（票據法第一百一十
    五條第一項第二款、第七款參照）。本件系爭支票乃金融業
    者所印製（發票人、金額、發票日期等欄位為空白），載有
    如附表所示必要記載事項之票據，被告意圖供行使之用，利
    用不知情之鄭沛淳，於已壓蓋「乙○○」私人印文之系爭支
    票上，未經授權填載金額及發票日期，使支票必要記載事項
    完備而得流通，應屬偽造支票之行為。核被告明知系爭支票
    來路不明猶予收受，進而意圖供行使之用加以偽造之行為，
    係犯刑法第三百四十九條第一項之收受贓物罪及第二百零一
    條第一項之偽造有價證券罪。其偽造有價證券後復持以行使
    ，其行使之低度行為，為偽造有價證券之高度行為所吸收，
    不另論罪。被告利用不知情之鄭沛淳偽造系爭支票，係為間
    接正犯。所犯上開二罪有方法結果之牽連關係，應依牽連犯
    之規定，從一重以偽造有價證券罪論處。又被告曾因妨害自
    由案件，經原審於九十年四月十三日以九十年度易字第五九
    號判處有期徒刑三月，同年五月十四日確定，甫於同年九月
    二十七日執行完畢，有臺灣嘉義地方法院檢察署刑案資料查
    註紀錄表及臺灣高等法院被告全國前案紀錄表可佐，其於五
    年內再犯本件有期徒刑以上之罪，為累犯，應依刑法第四十
    七條加重其刑。(二)按偽造有價證券罪之最輕本刑為三年以上
    有期徒刑，衡諸被告偽造支票之票面金額僅四萬五千元，目
    的祇在充為對相熟之丁○○所負債務之清償，並非作為商業
    交易流通之支付工具，而用以積極獲致額外財貨，復幸因告
    訴人業已辦理掛失止付之手續，告訴人除不免出庭應訊之煩
    擾外，並無金錢之現實損害，復未嚴重危害市場交易或社會
    經濟秩序。被告僅國中畢業之學歷，因法律知識淺薄，未及
    深思嚴重後果，致罹此重典，本件如處以最輕本刑有期徒刑
    三年，毋寧過重，客觀上足以引起一般同情，犯罪情節尚堪
    憫恕，爰依刑法第五十九條之規定，酌量減輕其刑，併上開
    累犯加重刑責部分，依法先加後減（最高法院二十六年滬上
    字第三號判例意旨認累犯加重刑責與酌量減輕其刑，有刑法
    第七十一條第一項先加後減規定之適用）。
四、原審予以論罪科刑，並量處有期徒刑貳年，固非無見。惟查
    ：本件支票係案外人甲○○以空白之支票交給被告丙○○，
    原審就此部分未於事實欄內載明，即有未洽。被告上訴意旨
    猶執前詞，否認犯罪，雖不足採，惟原判決既有可議，自應
    由本院將原判決撤銷改判。爰審酌被告犯罪之動機、手段、
  　目的、智識程度、所生危害非鉅及犯罪後態度等一切情狀，
    量處如主文第二項所示之刑，以資儆懲。按一定之金額之記
    載及發票年、月、日等，為支票絕對必要記載事項，如支票
    關於上開事項之記載有所欠缺，即無支票應有之效力。被告
    未經授權，利用不知情之鄭沛淳填載如附表所示之金額與發
    票日期予以偽造系爭支票，依刑法第二百零五條規定，不問
    屬於犯人與否，應將該偽造之系爭支票一張沒收。又被告第
    一次將系爭支票交付丁○○時，無證據證明被告明知發票人
    欄所蓋「乙○○」之印文與原留新竹市農會之印鑑不符而屬
    偽造支票，且其時系爭支票尚有絕對必要記載事項即金額與
    發票日期猶未填載完成，被告此舉應不成立行使偽造有價證
    券罪。公訴意旨就被告犯罪事實記載「意圖供行使之用，於
    同（九十一）年六月初某日．．．將僅蓋有發票人乙○○姓
    名之印文，未填載金額及發票日期之空白支票，交付予丁○○」等語，似認此亦屬被告本件偽造有價證券罪之一部，容
    有誤會，附此敘明。
據上論結，應依刑事訴訟法第369條第一項前段、第364條、第29
9條第一項前段，刑法第349條第1項、第201條第1項、第55條、
第47條、第59條、第205條，罰金罰鍰提高標準條例第1條前段，
判決如主文。
本案經檢察官李傳來到庭執行職務。
中　　華　　民　　國　　94　　年　　10　　月　　12　　日
                  刑事第五庭　  審判長法　官  楊明章
                                      法　官  戴勝利
                                      法　官  顏基典
以上正本證明與原本無異。
如不服本判決，應於收受本判決後十日內向本院提出上訴書狀。
其未敘述上訴理由者並得於提起上訴後十日內向本院補提理由書
狀（均須按他造當事人之人數附繕本）「切勿逕送上級法院」。
　　　　　　　　　　　　　　　　　　　書記官  呂嘉文
中　　華　　民　　國　　94　　年　　10　　月　　13　　日
【附錄本案論罪科刑法條】
刑法第三百四十九條第一項：
收受贓物者，處三年以下有期徒刑、拘役或五百元以下罰金。刑
法第二百零一條第一項：
意圖供行使之用，而偽造、變造公債票，公司股票或其他有價證
券者，處三年以上十年以下有期徒刑，得併科三千元以下罰金。
【附表】：
┌──┬───┬─────┬───┬───┬───┬──┐
│票據│發票人│支票號碼  │付款人│金額  │發票年│受款│
│種類│      │          │之商號│      │月日  │人  │
│    │      │          │及付款│      │      │    │
│    │      │          │地    │      │      │    │
├──┼───┼─────┼───┼───┼───┼──┤
│支票│乙○○│FA0000000 │新竹市│空白  │空白  │空白│
│    │      │          │農會  │      │      │    │
│    │      │          │      │（嗣經│（嗣經│    │
│    │      │          │新竹市│填載為│填載為│    │
│    │所蓋「│          │中山路│「肆萬│「91年│    │
│    │乙○○│          │五九八│伍千元│6月25 │    │
│    │」雖係│          │號    │整」、│日」）│    │
│    │告訴人│          │      │NT$「4│      │    │
│    │一併遺│          │      │5000」│      │    │
│    │失之印│          │      │）    │      │    │
│    │章所壓│          │      │      │      │    │
│    │蓋之印│          │      │      │      │    │
│    │文，然│          │      │      │      │    │
│    │與告訴│          │      │      │      │    │
│    │人於新│          │      │      │      │    │
│    │竹市農│          │      │      │      │    │
│    │會原留│          │      │      │      │    │
│    │印鑑不│          │      │      │      │    │
│    │符。  │          │      │      │      │    │
└──┴───┴─────┴───┴───┴───┴──┘
